臺灣屏東地方法院交通事件裁定　　　　　94年度交聲字第82號
原處分機關　交通部公路總局高雄區監理所屏東監理站
異　議　人
即受處分人　甲○○　男　40歲.
上列異議人因違反道路交通管理處罰條例案件，對於交通部公路
總局高雄區監理所屏東監理站94年5 月13日所為之處分（原處分
案號：屏監違字第裁82─V00000000 號），聲明異議，本院裁定
如下：
    主  文
異議駁回。
    理  由
一、按汽車駕駛人，駕駛汽車肇事致人受傷或死亡，應即採取救
    護或其他必要措施，並向警察機關報告，不得駛離；違者吊
    扣其駕照三個月至六個月；逃逸者吊銷駕駛執照；又汽車駕
    駛人，曾依第62條第1 項之規定吊銷駕駛執照者，終身不得
    考領駕駛執照，道路交通管理處罰條例第62條第1 項及第67
    條第1 項分別定有明文。
二、原處分機關以：異議人即受處分人甲○○於民國94年2 月2
    日20時30分，駕駛車牌號碼F7—2560號自小客車，在屏東市
    ○○街18號前，由後方撞及同向由藍玉玲所騎乘之車牌號碼
    L35 —997 號重型機車，因而肇事致人受傷逃逸之違規，為
    屏東縣警察局交通隊以屏警交字第V00000000 號舉發違反道
    路交通管理事件通知單舉發，爰依道路交通管理處罰條例第
    62條第1 項之規定，裁處吊銷駕駛執照，終身禁考之處分。
三、異議意旨略謂：車禍發生當時，異議人確有停車察看，因藍
    玉玲已站起，異議人不確定是否有擦撞藍玉玲所騎乘之機車
    ，才疏忽未下車，實非肇事致人受傷而逃逸，且藍玉玲於台
    灣屏東地方法院檢察署94年度偵字第1961號公共危險罪偵查
    案件開偵查庭時，亦承認車禍當時，異議人確實有停車，本
    件車禍事故責任並非均由異議人負責，為此聲明異議等語。
四、經查：本件異議人於上開時地駕駛上開自小客車，沿屏東市
    ○○街由南往北方向行駛，途經屏東市○○街18號前，因未
    注意車前狀況，撞及同向在前騎乘車牌號碼L35 —997 號重
    型機車之藍玉玲，致藍玉玲人車倒地，受有右膝、左大腿擦
    傷、左肩挫傷等之傷害，異議人原擬停車查看，惟竟未對藍
    玉玲施以救護，即駕駛上開自小客車加速逃離現場，嗣經警
    據報循線查獲等情，有屏東縣警察局交通警察隊屏警交字第
    V00000000 號舉發違反道路交通管理事件通知單1 紙在卷可
    稽，且異議人因本件事故涉犯肇事逃逸之犯行，經臺灣屏東
    地方法院檢察署檢察官提起公訴，亦經本院調取本院94年交
    訴字第72號公共危險案件全案卷宗核閱無訛，而藍玉玲於台
    灣屏東地方法院檢察署94年度偵字第1961號公共危險案件偵
    查中指稱：他撞到我，撞擊力道很大，我整個後方都被撞壞
    ，當時聲音很大，連派出所警員都跑出來看，我有看到對方
    煞車並停下來，但是因為我一直要注意他的車牌，他很快就
    開走等語（見台灣屏東地方法院檢察署94年度偵字第1961號
    偵查卷第7 頁），復參以屏東縣警察局屏東分局刑事偵查卷
    宗內所附之現場及機車車損照片12幀、異議人所有上開自小
    客車之照片6 幀可知，異議人所有之上開自小客車又前方保
    險桿有明顯撞擊痕跡，而異議人於上開案件偵查中，亦供稱
    ：我剛開始是看到有黑影閃過，被嚇到踩煞車停下來，…，
    我們都有錯，因為她一時閃過來，我真的被嚇到等語（見台
    灣屏東地方法院檢察署94年度偵字第1961號偵查卷第6 頁、
    第7 頁），可見異議人所駕駛之上開自小客車確有撞及藍玉
    玲所騎乘之上開機車，應無疑義，又藍玉玲所騎乘之上開機
    車後輪擋泥板及車牌均散落在地面，可見當時撞擊力道之猛
    烈，況撞擊點係在異議人所駕駛之上開自小客車右前方，而
    異議人在事故發生前又已發現藍玉玲所騎乘之上開機車在其
    車前，衡情，異議人對於其所駕駛之上開自小客車撞及藍玉
    玲所騎乘之上開機車，自難諉為不知，異議人辯稱：我不確
    定有擦撞到藍玉玲，而且她有站起來，以致於一時疏忽未下
    車察看，並非肇事逃逸云云，顯係卸責之詞，實無可採。是
    本件違規事實明確，原處分機關依據前述規定，裁處吊銷駕
    駛執照，終身禁考之處分，核無不當，本件異議為無理由，
    應予駁回。
據上論斷，應依道路交通案件處理辦法第19條，裁定如主文。
中　　華　　民　　國　　94　　年　　6 　　月　　6 　　日
                  交通法庭      法  官  余德正
以上正本證明與原本無異。
如不服本裁定應於收受送達後五日內向本院提出抗告書狀敘述抗
告之理由抗告於台灣高等法院高雄分院。
                                書記官  潘美碧
中　　華　　民　　國　　94　　年　　6 　　月　10　　　日
